臺灣板橋地方法院刑事判決　　　　　　　94年度訴字第1152號
公　訴　人　臺灣板橋地方法院檢察署檢察官
被　　　告　甲○○
上列被告因毒品危害防制條例案件，經檢察官提起公訴（94年度
核退毒偵字第724 號），被告於準備程序進行中就被訴事實為有
罪之陳述，經告知簡式審判程序之旨，並聽取當事人之意見後，
本院裁定由受命法官獨任進行簡式審判程序，並判決如下：
    主  文
甲○○連續施用第一級毒品，處有期徒刑拾月。扣案之第一級毒
品海洛因（合計淨重貳點捌陸公克）沒收銷燬之；電子磅秤貳台
、研磨砵壹個沒收。又連續施用第二級毒品，處有期徒刑捌月。
扣案之第二級毒品安非他命（合計淨重拾肆點伍公克）沒收銷燬
之；電子磅秤貳台、吸食器壹組沒收。應執行有期徒刑壹年肆月
。扣案之第一級毒品海洛因（合計淨重貳點捌陸公克）、第二級
毒品安非他命（合計淨重拾肆點伍公克）沒收銷燬之；電子磅秤
貳台、研磨砵壹個、吸食器壹組，均沒收。
    事  實
一、甲○○前因施用毒品案件，經本法院依檢察官之聲請，先後
    以91年度毒聲字第408 號及91年度毒聲字第1876號裁定應送
    勒戒處所觀察、勒戒，經送觀察、勒戒後，因均認無繼續施
    用毒品之傾向，而由臺灣板橋地方法院檢察署檢察官於民國
    91年3 月5 日及92年1 月24日，分別以91年度毒偵字第631
    號、91年度毒偵字第1965號（含91年度毒偵字第2881號、91
    年度毒偵緝字第564 號、92年度毒偵字第318 號）為不起訴
    處分確定在案。又因施用毒品，再經本院依檢察官聲請，於
    92年7 月7 日以92年度毒聲字第2116號裁定令其入戒治處所
    施以強制戒治1 年（於92年8 月23日入戒治所施以強制戒治
    ，於93年1 月9 日因毒品危害防制條例修正而出戒治所）。
    並經本院以92年度訴字第1996號就連續施用第一級毒品部分
    判處有期徒刑7 月，就連續施用第二級毒品部分判處有期徒
    刑8 月，應執行有期徒刑1 年2 月，嗣經甲○○上訴，經臺
    灣高等法院以93年度上訴字第194 號就連續施用第一級毒品
    部分，判處有期徒刑8 月，就連續施用第二級毒品部分，判
    處有期徒刑7 月，應執行有期徒刑1 年2 月確定（尚未執行
    完畢）。詎其仍未戒除毒癮，竟於觀察、勒戒執行完畢釋放
    後，5 年內另分別基於施用第一級毒品海洛因（以下簡稱海
    洛因）及第二級毒品安非他命（以下簡稱安非他命）之概括
    犯意，均自93年7 月初某日起，至同年10月19日晚間某時止
    ，先後多次在臺北縣蘆洲市○○路34巷30號2 樓、臺北縣蘆
    洲市○○路40之2 號5 樓等地，以將海洛因摻入香菸中，點
    火吸食之方式施用海洛因，及將安非他命放置在吸食器中，
    在其下以火燒烤，使生煙霧，再以口鼻吸其煙氣之方式施用
    安非他命。嗣於93年10月19日晚間10時許，為警在臺北縣蘆
    洲市○○路34巷30號2 樓查獲，並扣得其所有之海洛因（合
    計淨重2.86公克，起訴書誤載為3.3 公克）、安非他命（合
    計淨重14.5公克）、供其施用海洛因及安非他命所用之電子
    磅秤2 台、供其施用海洛因所用之研磨砵1 個及安非他命吸
    食器1 組。
二、案經臺北市政府警察局移送臺灣板橋地方法院檢察署檢察官
    偵查起訴。
    理  由
一、上揭事實，業據被告甲○○於本院審理中坦承不諱，且其於
    93年10月19日為警查獲後所採集之尿液，經送往臺灣尖端先
    進生技醫藥股份有限公司以酵素免疫分析法（EIA）初 步檢
    驗，以氣相層析質譜儀法（GC/MS）確 認檢驗結果，有安非
    他命、甲基安非他命、嗎啡、可待因陽性反應，有該公司93
    年11月1 日濫用藥物檢驗報告、臺北市政府警察局刑事警察
    大隊毒品案件尿液委驗單各乙紙在卷可稽。而被告所有為警
    所扣得之白粉，經送往法務部調查局鑑定結果，均含海洛因
    成分，合計淨重2.86公克，有該局94年1 月19日調科壹字第
    060009297 號鑑定通知書乙紙在卷可稽，所扣得之白色結晶
    ，經臺北市政府警察局刑事警察大隊以聯勤204 廠製造之毒
    品檢驗A 包試劑初步檢驗結果，亦呈安非他命反應，有該大
    隊查獲涉嫌毒品危害防治條例毒品初步檢驗報告書乙紙附卷
    可稽。此外並有扣案物品照片5 幀在卷可憑，其所有供其施
    用海洛因及安非他命所用之電子磅秤2 台、供其施用海洛因
    所用之研磨砵1 個及安非他命吸食器1 組扣案可證。足徵被
    告自白與事實相符，被告施用第一級、第二級毒品犯行應堪
    認定。又被告曾因施用毒品案件，經本法院依檢察官之聲請
    ，先後以91年度毒聲字第408 號及91年度毒聲字第1876號裁
    定應送勒戒處所觀察、勒戒，經送觀察、勒戒後，因均認無
    繼續施用毒品之傾向，而由臺灣板橋地方法院檢察署檢察官
    於91年3 月5 日及92年1 月24日，分別以91年度毒偵字第
    631 號、91年度毒偵字第1965號（含91年度毒偵字第2881號
    、91年度毒偵緝字第564 號、92年度毒偵字第318 號）為不
    起訴處分確定在案。又因施用毒品，再經本院依檢察官聲請
    ，於92年7 月7 日以92年度毒聲字第2116號裁定令其入戒治
    處所施以強制戒治1 年（於92年8 月23日入戒治所施以強制
    戒治，於93年1 月9 日因毒品危害防制條例修正而出戒治所
    ）。並經本院以92年度訴字第1996號就連續施用第一級毒品
    部分判處有期徒刑7 月，就連續施用第二級毒品部分判處有
    期徒刑8 月，應執行有期徒刑1 年2 月，嗣經甲○○上訴，
    經臺灣高等法院以93年度上訴字第194 號就連續施用第一級
    毒品部分，判處有期徒刑8 月，就連續施用第二級毒品部分
    ，判處有期徒刑7 月，應執行有期徒刑1 年2 月確定（尚未
    執行完畢），有臺灣高等法院被告前案紀錄表乙紙可按，足
    徵被告經觀察、勒戒執行完畢釋放後，5 年以內再犯施用毒
    品危害防制條例第10條之罪。綜上所述，本件事證明確，被
    告犯行洵堪認定。
二、查海洛因、安非他命分別為毒品危害防制條例第2 條第2 項
    第1 款、第2 款明定之第一級、第二級毒品，均不得持有、
    施用及販賣。核被告施用海洛因之所為係犯毒品危害防制條
    例第10條第1 項之罪。其施用安非他命之所為，係犯同條第
    2 項之罪。其施用海洛因前後持有海洛因及施用安非他命前
    持有安非他命之低度行為應為施用之高度行為所吸收，均不
    另論罪。被告先後多次施用海洛因及安非他命犯行，均時間
    緊接，方法相同，觸犯構成要件相同之罪名，顯係基於概括
    犯意為之，應皆依連續犯規定論以一罪，並依法加重其刑。
    其所犯上開二罪，犯意各別，行為不同，應予分論併罰。爰
    審酌施用海洛因後，有短暫興奮及欣快感，而隨之而來卻會
    陷入困倦狀態，長期使用會產生耐藥性及心理、生理依賴性
    ，即需增加劑量始可達到主觀相同效果，一旦停止使用，除
    產生戒斷反應外，易伴有心理之渴藥性，導致施用者無法控
    制自身行為。而安非他命為中樞神經興奮劑，使用者於初用
    時會有提神、振奮、欣快感、自信、滿足感等效果，但多次
    使用後，前述感覺會逐漸縮短或消失，不用時會感覺無力、
    沮喪、情緒低落而致使用量及頻次日漸增加，長期使用會造
    成如妄想型精神分裂症之安非他命精神病，症狀包括猜忌、
    多疑、妄想、情緒不穩、易怒、視幻覺、聽幻覺、觸幻覺、
    強迫或重覆性的行為及睡眠障礙等，也常伴有自殘、暴力攻
    擊行為，施用海洛因及安非他命分別對身心產生的危害，被
    告業經觀察、勒戒及強制戒治卻仍無法戒除施用毒品之惡習
    ，復為本件施用海洛因及安非他命犯行，顯見戒除毒癮之意
    志薄弱，兼衡其犯罪之動機、目的、手段、品行、施用次數
    ，坦承犯行之態度等一切情狀，分別量處如主文所示之刑，
    並定其應執行之刑，以玆儆懲。
三、扣案之海洛因（淨重2.86公克）為查獲之第一級毒品，安非
    他命（合計淨重14.5公克），為查獲之第二級毒品，均應依
    毒品危害防制條例第18條第1 項前段沒收銷燬之。電子磅秤
    2 台係被告為了解其每天施用的量所用，研磨砵用來研磨葡
    萄糖，以摻雜海洛因施用施用，吸食器係用來施用安非他命
    所用，且均為被告所有之事實，業據其於警詢及本院審理中
    供承在卷，爰均依刑法第38條第1 項第2 款宣告沒收。
四、公訴意旨另以：被告甲○○自93年4 月22日起至同年7 月初
    某日止，尚在臺北縣蘆洲市○○路34巷30號2 樓連續施用海
    洛因及安非他命，因認被告此部分亦涉犯毒品危害防制條例
    第10條第1 、2 項之施用第一級及第二級毒品罪嫌云云。公
    訴人認被告涉有前開罪嫌，係以被告於警詢及檢察官偵訊中
    之自白為其論據。惟訊據被告堅詞否認有何前開犯行，辯稱
    其係自93年7 月初某日始又開始施用海洛因及安非他命等語
    。經查：被告於警詢中僅泛稱其有施用海洛因及安非他命，
    施用安非他命大約有2 、3 年，海洛因是從92年5 、6 月間
    才開始施用，最近1 次是在93年10月19日，惟其所陳述之92
    年5 、6 月後，曾於92年8 月23日入戒治所施以強制戒治，
    至93年1 月9 日始因毒品危害防制條例修正而出戒治所，從
    而其於警詢中並未具體供述強制戒治執行後何時開始施用海
    洛因及安非他命；又其雖於檢察官偵訊中稱海洛因及安非他
    命均93年1 月中旬開始用到10月19日，惟此部分自白與審理
    中之自白不符，又乏其餘補強證據以資佐證，則其此部分自
    白非無瑕疵。自不能僅以被告於警詢、檢察官偵訊中有瑕疵
    之自白遽為認定被告亦有公訴人所指此部分犯行。此部分既
    不能證明被告犯罪，原應為無罪之諭知，惟公訴人認此部分
    與前開論罪科刑部分，有連續犯裁判上一罪關係，爰不為無
    罪之諭知。
據上論斷，應依刑事訴訟法第273 條之1 第1 項、第299 條第1
項前段，毒品危害防制條例第10條第1 項、第2 項、第18條第1
項前段，刑法第11條前段、第56條、第51條第5 款、第38條第1
項第2 款，判決如主文。
本案經檢察官許智評到庭執行職務。
中　　華　　民　　國　　94　　年　　7 　　月　　19　　日
                  刑事第十三庭  法　官     張宏節
上列正本與原本無異。
如不服本判決應於送達後10日內向本院提出上訴狀。
                                書記官     鄧順生
中　　華　　民　　國　　94　　年　　7 　　月　　19　　日
附錄本案論罪科刑法條全文：
毒品危害防制條例第10條
施用第一級毒品者，處 6 月以上 5 年以下有期徒刑。
施用第二級毒品者，處 3 年以下有期徒刑。
